臺灣臺中地方法院刑事裁定
111年度毒聲更一字第14號
聲  請  人  臺灣臺中地方檢察署檢察官
被      告  林采璇


上列聲請人因被告違反毒品危害防制條例案件（111年度毒偵字
第2187號），聲請送勒戒處所觀察、勒戒（111年度聲觀字第816
號），本院於中華民國111年10月4日以111年度毒聲字第1051號
裁定後，被告不服提起抗告，經臺灣高等法院臺中分院於111年1
1月8日以111年度毒抗字第1050號裁定撤銷原裁定並發回本院，
本院更為裁定如下：
    主    文
甲○○施用第二級毒品，應送勒戒處所觀察、勒戒，其期間不得逾
貳月。
    理    由
一、聲請意旨略以：被告甲○○於基於施用第二級毒品大麻之犯意
    ，於民國111年4月27日9時30分許為警採尿回溯96小時內之
    某時，在不詳地點，以不詳方式，施用第二級毒品大麻1次
    。爰依毒品危害防制條例第20條第1項規定，聲請裁定將被
    告送勒戒處所觀察、勒戒等語。
二、按犯第10條之罪者，檢察官應聲請法院裁定，或少年法院（
    地方法院少年法庭）應先裁定，令被告或少年入勒戒處所觀
    察、勒戒，其期間不得逾二月。毒品危害防制條例第20條第
    1項定有明文。
三、訊據被告於本院訊問時矢口否認本案犯行，辯稱：我在採尿
    前最後一次施用的時間是111年4月13日，是施用大麻云云。
    然查：
  ㈠被告前於111年4月27日9時30分許，經警持臺灣臺中地方檢察
    署檢察官核發之鑑定許可書，採集其尿液送驗，經送往欣生
    生物科技股份有限公司以以酵素免疫分析法（EIA）及氣相／
    液相層析質譜儀法（GC-MS／LC-MS/MS）檢驗結果，呈第二級
    毒品大麻於人體代謝後之大麻代謝物陽性反應(檢出大麻代
    謝物之濃度為56ng/ml)等情，此有臺灣臺中地方檢察署鑑定
    許可書、彰化縣警察局刑事警察大隊委託檢驗所尿液與真實
    姓名對照表、欣生生物科技股份有限公司濫用藥物尿液檢驗
    報告(報告編號00000000號)等在卷可稽（見毒偵卷第79-83
    頁），是此部分事實應堪認定。
　㈡依醫學臨床實驗及根據英國藥學會出版Isolation and Inden
    tification of Drugs一書第2版載明：口服或注射海洛因後
    可快速吸收，並於血液中迅速代謝成6—乙醯嗎啡，然後轉變
    成嗎啡；再毒品施用後於尿液、血液中可檢出之最大時限，
    與施用劑量、施用頻率、施用方式、施用者飲水量之多寡、
    個人體質、檢體收集時間點及所用檢測方法之靈敏度等因素
    有關，因個案而異，一般於尿液中可檢出之最大時限，古柯
    鹼為施用後1至4天、海洛因為2至4天、嗎啡為2至4天、大麻
    為1至10天、安非他命為1至4天、甲基安非他命為1至5天、M
    DMA為1至4天、MDA為1至4天、Ketamine為2至4天等語，業經
    行政院衛生署管制藥品管理局(現改制為衛生福利部食品藥
    物管理署)92年7月23日管檢字第0920005609號函載明明確。
　㈢本案被告尿液檢體經確認檢驗結果，大麻代謝物之濃度為56n
    g/ml，上揭數值高於大麻代謝物15ng/mL閾值濃度標準，依
    上揭說明，被告前於111年4月27日9時30分許，採集之尿液
    既呈大麻代謝物陽性反應，足徵被告確有於111年4月27日9
    時30分許為警採尿回溯10日內之某時，在不詳地點，以不詳
    方式，施用第二級毒品大麻之事實，應堪認定。是被告涉犯
    毒品危害防制條例第10條第2項之行為應屬明確。
　㈣被告前未曾因施用毒品案件而經法院裁定觀察、勒戒或強制
    戒治，有臺灣高等法院被告前案紀錄表附卷可證。揆諸上開
    說明，被告本案施用第二級毒品大麻行為，自有予以矯治並
    預防其將來繼續施用之必要性，應令入勒戒處所施以觀察、
    勒戒。又被告否認本案犯行，且被告業因涉嫌製造第二級毒
    品等案件，經檢察官以111年度偵字第19132、19157、14425
    號提起公訴，本案檢察官認本案為多元處遇選案之非減害案
    件，以被告有前案在偵查（不含施用毒品）、審理、（待）
    執行者為由，不予緩起訴處分，有臺灣臺中地方檢察署施用
    毒品案件多元處遇選擇標準及分流處遇建議表可參（見毒偵
    卷第153頁），是檢察官聲請觀察勒戒非屬無據，難認有何
    裁量之瑕疵。是本件聲請人聲請裁定將被告送勒戒處所觀察
    、勒戒，即無不合，應予准許。另本院業已就本件觀察勒戒
    之聲請開庭訊問被告（見毒聲更一字卷第43-45頁），已賦
    予被告陳述意見機會並保障其訴訟權，而符合正當法律程序
    之要求，附此敘明。　　
據上論斷，依毒品危害防制條例第20條第1項，裁定如主文。
中　　華　　民　　國　　111 　年　　11　　月　　25　　日
                  刑事第十二庭  法  官  陳怡君
以上正本證明與原本無異。
如不服本裁定，應於收受送達後5日內向本院提出抗告狀。（應
附繕本）
　　　　　　　　　　　　　　　　書記官　蔡明純　　　　
中　　華　　民　　國　　111 　年　　11　　月　　25　　日